# 权益法下已实现内部交易损益的处理原则

提问人：zhs7403 时间：2023-01-06 12:29:52
根据财政部会计司发布企业会计准则实施问答，是否意味着已经实现内部交易损益不需要在考虑了？即国内权益性下不再涉及单行合并的处理思路？
问：投资方与其联营企业或合营企业之间发生投出或出售资产交易（构成业务的除外）而产生的未实现内部交易损益，投资方在编制合并财务报表时应如何抵销？
答：按照《企业会计准则第 2 号——长期股权投资》（财会〔 2014 〕 14 号）、《企业会计准则第 33 号——合并财务报表》（财会〔 2014 〕 10 号）等相关规定，对于投资方与其联营企业或合营企业之间发生投出或出售资产交易（构成业务的除外）而产生的未实现内部交易损益中归属于投资方的部分，投资方在编制合并财务报表时，应当在个别财务报表抵销的基础上进行调整。
对于投资方向联营企业或合营企业投出或出售资产的顺流交易而产生的未实现内部交易损益中归属于投资方的部分，投资方在编制合并财务报表时，在个别财务报表处理的基础上，应当对有关未实现的收入和成本或资产处置损益等中归属于投资方的部分予以抵销，并相应调整相关投资收益；对于联营企业或合营企业向投资方投出或出售资产的逆流交易而产生的未实现内部交易损益中归属于投资方的部分，投资方在编制合并财务报表时，在个别财务报表处理的基础上，应当对有关资产账面价值中包含的未实现内部交易损益中归属于投资方的部分予以抵销，并相应调整长期股权投资的账面价值。
投资方与其联营企业或合营企业之间发生的无论是顺流交易还是逆流交易产生的未实现内部交易损失，其中属于所转让资产发生减值损失的，有关的未实现内部交易损失在合并财务报表中不应予以抵销。

回答人：chenyiwei
此前在《讲解 2010 》下，也是仅针对期末未实现损益部分进行了抵销和调整处理，但不意味着对已实现部分一定不能进行合并报表层面的抵销调整。事实上对已实现部分的一并调整更能体现“单行合并”的实质。